# 求助：厂房再建钢化结构会计处理

提问人：不懂要多问 时间：2017-12-20 19:48:17
厂房早些年建成的（自有），最近又建了一些钢化结构（在厂房外围），以及一些消防工程、配电工程，请问这些会计怎么核算？厂房折旧尚未折完 方案 1 ：分别单独核算成固定资产，根据折旧年限折旧；方案 2 ：作为厂房改建支出，计入厂房价值；方案 3 ：计入长期待摊费用？

回答人：chenyiwei
这些附属设施中，如果不能移动到别处使用，且使用年限与房屋主体结构剩余折旧年限一致的，则直接并入房屋建筑物价值，不单独确认一项固定资产；其他情况应单独确认为固定资产，在其自身的剩余使用年限内折旧。